【裁判字號】    97,交聲,359
【裁判日期】    970616
【裁判案由】    交管條例聲異
【裁判全文】
臺灣板橋地方法院交通事件裁定         97年度交聲字第359號
原處分機關  交通部公路總局臺北區監理所蘆洲監理站
異  議  人
即受處分人  甲○○
上列異議人即受處分人因違反道路交通管理處罰條例案件，對於
交通部公路總局臺北區監理所蘆洲監理站中華民國97年1 月11日
以北監蘆字第裁46-A00000000號所為之處分（原舉發案號：臺北
市政府警察局北市警交大字第A00000000 號），聲明異議，本院
裁定如下：
    主  文
原處分撤銷。
甲○○汽車駕駛人，行車速度，超過規定之最高時速，處罰鍰新
臺幣貳仟元，並記違規點數壹點。
    理  由
一、原處分意旨略以：異議人即受處分人甲○○於民國九十六年
    二月二十八日下午一時十四分許，騎乘車號ＧＥＣ－３８３
    號重型機車行經臺北市市○○道○段二一四號前，屬行車速
    限四十公里之路段，以時速六十二公里之速度超速行駛違規
    ，經警測速後逕行舉發，依道路交通管理處罰條例第四十條
    規定，裁處罰鍰新臺幣（下同）二千元。
二、本件異議人即受處分人則以：伊未收到任何通知，亦未接獲
    郵局通知領取該通知單之寄存送達通知書，舉發違反道路交
    通管理事件通知單（以下簡稱舉發通知單）上「車主地址」
    欄記載「三重市」，並非伊所居住之「新莊市」，異議人既
    未曾收受舉發通知，本件送達程序於法不合，為此聲明異議
    云云。
三、按對於違反道路交通管理處罰條例之行為逕行舉發者，應按
    已查明之資料填註車牌號碼、車輛種類、車主姓名及地址，
    並於通知單上方空白處加註逕行舉發之文字後，由舉發機關
    送達被通知人，違反道路交通管理事件統一裁罰基準及處理
    細則第十一條第一項第四款定有明文。又依違反道路交通管
    理事件統一裁罰基準及處理細則第五條規定：「處理違反道
    路交通管理事件，有關文書送達之程序，依行政程序法之規
    定」。而送達，於應受送達人之住居所、事務所或營業所為
    之；於應送達處所不獲會晤應受送達人、或其同居人、受僱
    人、接受郵件人員時，得將文書寄存送達地之地方自治或警
    察機關，並作送達通知書兩份，一份黏貼於應受送達人住居
    所、事務所、營業所或其就業處所門首，另一份交由鄰居轉
    交或置於該送達處所信箱或其他適當位置，以為送達，如由
    郵政機關為送達者，得將文書寄存於送達地之郵政機關，行
    政程序法第七十二第一項、第七十三條第一項及第七十四條
    第一項、第二項分別定有明文。再按汽車駕駛人，行車速度
    ，超過規定之最高時速，處新臺幣一千二百元以上二千四百
    元以下罰鍰，並予記違規點數一點，道路交通管理處罰條例
    第四十條第一項、第六十三條第一項第一款復有明定。
四、經查：
  (一)本件異議人騎乘上開重型機車，行經前揭行車速限四十公里
    之路段，以時速六十二公里之速度超速行駛之違規事實，為
    異議人自承不諱，並有臺北市政府警察局北市警交大字第Ａ
    00000000號舉發通知單存根聯及採證照片各一份在
    卷可憑，堪予認定。
  (二)異議人雖辯稱：伊並未收受本件舉發通知單云云。然查，本
    件舉發通知單，乃先經舉發機關以掛號郵件之方式，向異議
    人斯時之戶籍地「臺北縣新莊市○○路三００巷十弄十號」
    送達，惟該郵件因無人簽收遭退回，舉發機關遂再於九十六
    年三月三十日將上開文件交寄新莊郵局辦理寄存送達程序，
    經新莊郵局於九十六年四月二日、三日投遞二次仍無法送達
    應受送達人，遂依法將上開文書寄存於新莊郵局，並製作送
    達證書二份，一份黏貼於應受送達人住所門首，一份投入該
    送達處所信箱內而為送達乙節，有臺北市政府警察局交通警
    察大隊九十七年二月四日北市警交大執字第０９７３０５９
    ９４００號函暨檢送寄存送達郵件掛號執據、送達證書影本
    各一紙、臺灣郵政股份有限公司三重郵局九十七年四月八日
    郵字第０９７５０００５４２號函暨檢送之掛號郵件封皮影
    本一件、九十七年四月二十五日郵字第０９７５０００６６
    ８號函暨檢送之掛號郵件封皮影本一件在卷可稽，足認舉發
    機關已依法踐行舉發通知程序。雖舉發通知單上車主地址誤
    載為「臺北縣三重市○○路三００巷十弄十號」，惟實際投
    遞及辦理寄存送達之地址既無違誤，業如前述，自不因前開
    舉發通知單上之誤載，而影響業已合法送達之認定。異議人
    辯稱：本件舉發通知單並未合法送達云云，要無可採。
五、綜上所述，異議人於前揭時、地，確有騎乘重型機車超速行
    駛之違規行為，堪予認定。原處分機關據此裁處異議人罰鍰
    二千元，固非無見。然本件既屬道路交通管理處罰條例第四
    十條所定之違規情形，依同條例第六十三條第一項第一款規
    定，即應併記違規點數一點，原處分疏未注意，漏記違規點
    數，於法顯有違誤。是以本件聲明異議雖無理由，惟原處分
    既有如前所述適用法規之違誤，自應由本院予以撤銷，並依
    道路交通管理處罰條例第四十條、第六十三條第一項第一款
    之規定，自為裁罰如主文第二項所示，以期適法。
據上論斷，應依道路交通管理處罰條例第八十七條第二項，道路
交通案件處理辦法第二十條前段，裁定如主文。
中    華    民    國    97    年    6     月    16    日
                  交通法庭    法  官  劉元斐
上列正本證明與原本無異。
如不服本裁定，應於裁定送達後五日內敘明抗告理由，向本院提
出抗告狀。
                              書記官  張懿端
中    華    民    國    97    年    6     月    17    日


司法院資訊處製作；財團法人民間司法改革基金會備份。
